臺灣士林地方法院刑事判決　　　　　　　100年度訴字第232號
公　訴　人　臺灣士林地方法院檢察署檢察官
被　　　告　李進德
選任辯護人　張瑞釗律師
　　　　　　蔡宗恩律師
　　　　　　周漢威律師
上列被告因毒品危害防制條例案件，經檢察官提起公訴（100 年
度偵字第8569號、100年度毒偵字第1350號），本院判決如下：
    主  文
李進德施用第一級毒品，累犯，處有期徒刑拾月。扣案如附表二
所示毒品沒收銷燬；如附表三編號1 所示物品沒收。
其餘被訴如附表一各編號所示之販賣第二級毒品部分均無罪。
    事  實
一李進德前曾涉犯詐欺、違反毒品危害防制條例、業務過失傷害
  等案件，多次經法院判處罪刑確定而執行完畢。最後一次係於
  民國99年間，因施用第二級毒品違反毒品危害防制條例，經本
  院以99年度士簡字第122 號判處有期徒刑6 月確定，於99年8
  月16日易科罰金執行完畢。又前於87、88年間，因施用毒品案
  件，經本院以88年度毒聲字第11號及臺灣板橋地方法院（下稱
  板橋地院）88年度毒聲字第4504號，先後2 次分別裁定入勒戒
  處所觀察、勒戒後，分別均認無繼續施用毒品之傾向，而由檢
  察官為不起訴處分確定。復於觀察勒戒後5 年內之89年間，又
  因施用毒品案件，經板橋地院以89年度毒聲字第351 號裁定送
  戒治處所施以強制戒治，並經檢察官提起公訴，而經板橋地院
  以89年度易字第1867號判決判處有期徒6 月確定。
二詎李進德仍不知悔改，仍基於施用第一級毒品海洛因、第二級
  毒品甲基安非他命之犯意，於100 年7 月5 日某時許，在其位
  於臺北市士林區○○○路○ 段107 巷28弄10號住處，以將海洛
  因、甲基安非他命同時摻入玻璃球，並加以燒烤產生煙霧之方
  式，同時施用第一級毒品海洛因、第二級毒品甲基安非他命。
  嗣因李進德涉嫌販賣毒品，經警方報請檢察官核發拘票，於10
  0 年7 月6 日17時30分許，在臺北巿北投區○○路29號之亞太
  水泥廠拘提到案，並當場於其駕駛之曳引車內搜得其所有如附
  表二、三所示之毒品及物品，並經其同意採尿送驗後，始悉上
  情。
三案經臺北市政府警察局報請臺灣士林地方法院檢察署檢察官偵
  查起訴。
    理  由
一施用毒品有罪部分：
(一)程序部分：本判決以下所引用資以認定被告有罪之犯罪事實所
  憑之物證、書證資料，檢察官、被告及辯護人於本院準備程序
  、審理時均不爭執證據能力（見本院卷第70至71頁準備程序筆
  錄），且無證據證明係公務員違背法定程序所取得，又卷內書
  證亦無刑事訴訟法第159 條之4 第1 款、第2 款之顯有不可信
  情況，均有證據能力。
(二)事實認定：
1.上開犯罪事實業據被告李進德於本院準備程序及審理中坦承不
  諱（見本院卷第69頁、第139 頁反面筆錄）。被告經警查獲採
  尿送驗結果，均呈嗎啡、可待因及安非他命、甲基安非他命陽
  性反應乙情，並有臺灣尖端先進生技醫藥股份有限公司濫用藥
  物尿液檢驗報告一紙附卷可稽（見100 年度偵字第8569號卷，
  下稱偵1 卷，第148 頁）。而由被告身上扣得之如附表二所示
  白色晶體1 包經送慈濟大學濫用藥物檢驗中心鑑定結果，確係
  第二級毒品甲基安非他命無訛，亦有該中心100 年7 月11日鑑
  定書在卷可考（偵1 卷第146 頁）。又海洛英可以吞食，溶解
  於水中飲用，或注射到血管裡之皮下注射方式，燃燒產生煙霧
  鼻吸或口吸，且時下一般流行之濫用方式均為靜脈注射，而甲
  基安非他命有類似冰糖之片狀結晶，結晶極易溶於水及酒精，
  一般濫用方式為經口鼻煙吸及注射，為本院職務上所知之事項
  。雖海洛因係中樞神經抑制劑，而安非他命乃中樞神經興奮劑
  ，兩者藥性相反，然理論上既可摻在一起以燃燒方式吸食，並
  無大礙，且濫用藥物施用毒品者，本來就有不按常規使用藥物
  之傾向，甚者渠等主觀上可能會認為將兩種藥物混合使用當可
  增加藥性。是被告自白同時施用第一級毒品海洛因及第二級毒
  品甲基安非他命，應認與事實相符，而可採信，上開事實應可
  認定。
2.被告曾於87、88年間，分別因一犯及二犯施用毒品案件，經法
  院先後2 次裁定入勒戒處所觀察、勒戒後，均認無繼續施用毒
  品之傾向，而由檢察官為不起訴處分確定。復於觀察勒戒後5
  年內之89年間，又因施用毒品案件，經法裁定送戒治處所施以
  強制戒治，並經檢察官提起公訴，而經法院判處有期徒6 月確
  定。此亦有臺灣高等法院被告全國前案紀錄表可參，足認被告
  初犯觀察勒戒執行完畢釋放後，5 年內即再犯施用毒品犯行，
  而經法院多次再予觀察勒戒、強制戒治並追訴處罰甚明。是本
  件即應行逕行對之追訴處罰（詳後述）要屬當然。職是，綜上
  各點所述，本件事證明確，被告犯行洵堪認定。
(三)論罪科刑：
1.按毒品危害防制條例於92年7 月9 日修正公布，自93年1 月9
  日施行，其中第20條、第23條將施用毒品之刑事處遇程序區分
  為「初犯」、「5 年內再犯」、「5 年後再犯」。依其立法理
  由之說明：「初犯」，經觀察、勒戒或強制戒治，應為不起訴
  處分或不付審理之裁定；經觀察、勒戒或強制戒治執行完畢釋
  放後，「5 年內再犯」者，因其再犯率甚高，原實施之觀察、
  勒戒及強制戒治既已無法收其實效，爰依法追訴或裁定交付審
  理。至於經觀察、勒戒或強制戒治執行完畢釋放，「5 年後再
  犯」者，前所實施之觀察、勒戒或強制戒治已足以遮斷其施用
  毒品之毒癮，為期自新及協助其斷除毒癮，仍用「初犯」規定
  ，先經觀察、勒戒或強制戒治之程序。從而，依修正後之規定
  ，祇於「初犯」及「5 年後再犯」2 種情形，有其追訴條件之
  限制，即須於初犯經觀察、勒戒或強制戒治釋放後，5 年內均
  無施用毒品之行為，始能認其前所實施之觀察、勒戒或強制戒
  治已足遮斷毒癮，而得於5年 後再犯時，再予適用初犯之規定
  ，重行觀察、勒戒等程序。倘5 年內已經再犯，經依法再為保
  安處分或追訴處罰，縱其第3 次（或第3 次以上）施用毒品之
  時間，在初犯之保安處分執行完畢釋放5 年以後，即與「5 年
  後再犯」之情形有別，且因已於「5 年內再犯」，顯見其再犯
  率甚高，原實施觀察、勒戒或強制戒治，已無法收其實效，自
  無再經觀察、勒戒及強制戒治之必要，應由檢察官逕行起訴，
  始符新法修正之本旨（最高法院95年第7 次及97年第5 次刑事
  庭會議決議參照）。被告前因施用毒品案件，經法院裁定送觀
  察、勒戒，並於執行完畢後5 年內再犯施用毒品罪，業經多次
  再聲請觀察勒戒、強制戒治及追訴及判處罪刑確定等情，已認
  定如上。是被告本件所為施用毒品之犯行，距離第一次觀察、
  勒戒執行完畢釋放雖已逾5 年（甚而距離最後一次強制戒治釋
  放後也超過5 年），惟被告於上開觀察、勒戒執行完畢後5 年
  內，既已再犯施用毒品罪，並經追訴、處罰，揆諸前揭說明，
  其本件犯行即與毒品危害防制條例第20條第3 項所稱之「5 年
  後再犯」有別，是公訴人依法追訴，於法並無不合。
2.核被告所為，係犯毒品危害防制條例第10條第1 項之施用第一
  級毒品罪及同條第2 項之施用第二級毒品罪。其施用前之持有
  海洛因、甲基安非他命之低度行為，各為施用第一級毒品及施
  用第二級毒品之高度行為所吸收，均不另論罪。又被告同時施
  用第一、二級毒品，係一行為同時觸犯上開二罪名，屬想像競
  合犯，應依刑法第55條之規定，從較重之施用第一級毒品罪處
  斷。公訴意旨認為被告所犯前開2 罪係屬犯意各別、行為互異
  之數罪，容有未洽，應予更正。又被告有如事實欄所示前科紀
  錄，經判處有期徒刑確定並執行完畢，其於5 年內再犯有期徒
  刑之本罪，為累犯，應依刑法第47條第1 項之規定加重其刑。
  爰審酌被告已有多次施用毒品之前科，素行不良，且經觀察、
  勒戒及強制戒治等治療程序，竟仍不思悔改，甚者竟將兩種藥
  性不同之毒品混合施用，益可見及其深陷毒品而難以自拔，惟
  本件犯後尚能坦承犯行，態度尚稱良好及犯罪之動機、目的、
  手段，犯罪時所受之刺激、其生活狀況、智識程度、犯罪所生
  之損害等一切情狀，量處如主文所示之刑，以示懲儆。
3.扣案如附表二所示毒品，為被告所有且因本件施用犯行而查獲
  ，應依毒品危害防制條例第18條第1 項前段規定諭知沒收銷燬
  。附表三編號1 之物品，為被告所有供燒烤施用毒品所用之物
  ，為被告供明在卷（見本院卷第70頁筆錄），自應依刑法第38
  條第1 項第2 款宣告沒收。至於附表三其餘編號物品，均與被
  告施用毒品犯行無關，自不必於本案宣告沒收，併此敘明。
二販賣第二級毒品無罪部分：
(一)公訴意旨以：被告李進德明知甲基安非他命係毒品危害防制條
  例第2 條第1 項第2 款列管之第2 級毒品，不得販賣。竟意圖
  營利，基於販賣第2 級毒品之犯意，先後於如附表一各編號所
  示時間，以附表一各編號所示之聯絡方式，與附表一各編號所
  示之各該買受人聯繫，相約於附表一各編號所示之地點見面後
  ，以附表一各編號所示之價格，販賣附表一各編號所示之數量
  之甲基安非他命予各該買受人。因認被告涉犯毒品危害防制條
  例第4 條第2 項之販賣第二級毒品罪等語。
(二)按犯罪事實應依證據認定之，無證據不得認定犯罪事實。不能
  證明被告犯罪者，應諭知無罪之判決，刑事訴訟法第154 條第
  2 項、第301 條第1 項分別定有明文。又所謂認定犯罪事實之
  證據，係指足以認定被告確有犯罪行為之積極證據而言，該項
  證據自須適合於被告犯罪事實之認定，始得採為斷罪資料，如
  未能發現相當證據，或證據不足以證明，自不能以推測或擬制
  之方法，以為裁判之基礎（最高法院40年臺上字第86號、76年
  臺上字第4986號判例意旨參照）。又刑事訴訟法第161 條已於
  91年2 月8 日修正公布，其第1 項規定：檢察官就被告犯罪事
  實，應負舉證責任，並指出證明之方法。因此，檢察官對於起
  訴之犯罪事實，應負提出證據及說服法院之實質舉證責任。倘
  其所提出之證據，不足為被告有罪之積極證明，或其指出證明
  之方法，無從說服法院以形成被告有罪之心證，基於無罪推定
  之原則，自應為被告無罪判決之諭知（最高法院92年臺上字第
  128 號判例）。
(三)訊據被告固坦承有於附表一各編號所示時間、地點交付甲基安
  非他命予附表一各編號之買受人，並收取附表一各編號所示金
  額，然堅決否認有何販賣第二級毒品犯行，辯稱：伊與如附表
  一各編號所示買受人洪振華、吳世平均為同事關係，得知彼此
  均有施用甲基安非他命惡習。因各別單獨向藥頭購買少量甲基
  安非他命較為昂貴，方會於附表一各編號所示時間，彼此相約
  合資，湊足較大數量後，由伊出面向藥頭代購甲基安非他命，
  再由伊依約定前往附表一各編號所示地點，將洪振華、吳世平
  合資購買部分交付，並收取其出面購買代墊之款項等語。而公
  訴意旨認被告有前揭所述之犯行，無非係以：證人洪振華、吳
  世平於警訊中、偵查中之供述及卷附員警對被告所持有如附表
  三編號3 所示門號實施通訊監察而得之監聽譯文（下稱系爭監
  聽譯文）等為其主要論據。
(四)本院之判斷：
1.按無償受他人委託，代為購買毒品後交付委託人，以便利、助
  益委託人施用者，為幫助施用；此時，行為人於購入毒品之始
  ，即係為委託人而持有毒品。此與未受他人委託而基於為自己
  之意思購買毒品後，始起意將其所有之毒品，以移轉所有權之
  意思交付他人之情形，如無販賣以營利之意圖，則為轉讓毒品
  （最高法院98年台上字第3670號、100 年台上字第4160號判決
  參照）。由是以觀，倘行為人販入毒品之際，主觀上係為他人
  代購，非為自己所有之意思而持有，且並無以此牟取利益而屬
  無償為之者，即與販賣之意圖營利要件不符，而不構成販賣毒
  品罪。
2.由證人洪振華、吳世平、許鈺琪偵查、審判中之供述，無法認
  定被告有營利之意圖，反足認被告確有邀約合資，受託代購毒
  品之可能性：
證人即附表一編號1 至3 所示之買受人洪振華於本院結證稱：
  伊與被告於案發時均係亞太水泥廠之員工，互為同事關係。附
  表一編號1 至2 所示交易，係被告或伊於公司上班時，彼此相
  互邀約共同出資湊成較大之金額、數量後，伊先將伊之出資交
  付被告或被告先行墊款，由被告出面向他人購買甲基安非他命
  ，再電話約定地點將伊出資部分所購毒品交付。附表一編號3
  則係伊在上班時，已下班之被告來電向伊邀約出資新臺幣（下
  同）4000元合資購毒，伊可分得1 克甲基安非他命。因之前被
  告積欠伊2000元債務，故被告提議伊只需實際出資2000元，其
  餘2000元由被告吸收。然後來被告又說臨時調不到毒品，並說
  其尚無錢清償欠款，所以這次仍係由伊出資2000元，取得0.5
  公克甲基安非他命。又一開始約定合資時，被告身上都沒有毒
  品，從無於邀約之初，被告身上即持有毒品，而得直接交付予
  伊之情形等語明確（見本院卷第140 至147 頁審判筆錄）。
證人即附表一編號4 至5 所示買受人吳世平於本院結證稱：伊
  與被告之前均為亞太水泥廠之同事，約共事有半年。因與被告
  聊天才知道彼此均有施用甲基安非他命毒品。因伊聽一些朋友
  說單獨去買少量毒品，價格較貴，所以被告要去買毒品時，伊
  會與被告合資湊成較大數量去買，比較便宜。附表一編號4 所
  示過程為：伊用手機打電話給被告，問他要不要合拿，因伊只
  有2 千元，2 千元再加2 千元可以一起拿一個（按指1 公克）
  ，若只有2 千元，只能拿買半個（0.5 公克），量會比較少，
  價格比較高。伊後來直接去社子找被告，把2 千元交給被告，
  被告就帶伊去堤防邊，叫伊在那邊等伊去拿東西，大概5 分鐘
  後回來，回來後被告手上就將毒品交付給伊。而附表一編號5
  則是：被告打電話給伊說要不要合拿，伊說身上沒有錢，被告
  就說要先幫伊墊，等伊領錢時還給他，伊說好。電話中提到伊
  出4 千元要拿1 公克，但伊那陣子比較沒錢，所以說拿半個也
  就是0.5 克比較有把握。早上跟被告講好後，等到下班就過去
  找被告，當時已經是晚上了，地點伊忘了，有找到被告，因當
  天身上沒有帶錢，找到被告後，被告就直接把東西拿給伊，錢
  則先欠著，後來伊好像也沒還等語（見本院卷第161 至164 審
  判筆錄）。
由證人洪振華、吳世平所證可知，證人洪振華、吳世平與被告
  之間，係因本為同事關係，彼此均有施用甲基安非他命毒品之
  需要，方才基於共同出資湊足一定金額，以便可用較為便宜之
  價格向上游購買毒品之意，由被告出面代購甲基安非他命毒品
  ，然後才將購入之毒品依約定數量分配交付證人洪振華、吳世
  平甚明。由此可知，被告與證人洪振華、吳世平之間，似屬基
  於朋友之間情誼，而為提高購買金額，以便獲上游藥頭之折扣
  優惠，方才集資由被告出面代為購買甲基安非他命。因此，被
  告於附表一編號1 至5 所示時間、地點交付甲基安非他命毒品
  予洪振華、吳世平，即便有收取款項，是否係基於賺取差價之
  營利意圖而為，尚屬有疑。甚者，由證人吳世平所證：附表一
  編號5 部分，伊向被告拿取合資應受分配之毒品後，甚至沒有
  當場給付應分擔之合資款，並積欠至今；證人洪振華所證：如
  附表一編號3 所示交易，被告爽約，無法代墊2000元合資款後
  ，伊仍另外再支付2000元，而只受分配0.5 公克甲基安非他命
  等情觀之，被告與洪振華、吳世平之間，同事情誼深厚，對於
  金錢彼此均能寬容互不計較。尤見被告一再所辯：係基於朋友
  同事關係，與證人等約定合資由伊出面代購毒品乙節，並非毫
  無可信。蓋若非如此，而係被告基於營利意圖而為，被告豈有
  可能任令吳世平賒欠？又證人洪振華又何以願意任令意圖營利
  而為交易之被告，積欠款項？
另由上開證人所述可知，於附表一各編號所示時間，約定合資
  之時，被告身上均無毒品可供交付，其向藥頭販入甲基安非他
  命毒品時，就洪振華、吳世平出資部分，主觀上當亦可能係為
  洪振華、吳世平而持有毒品，亦與販賣罪之販入行為，必為自
  己而持有毒品之情不符。是由客觀上而言，被告所為要與一般
  受託代購毒品之特徵相符，而與一般對外營利販賣毒品之藥頭
  ，隨時能應買受者之要求，供應毒品，縱使手上沒有毒品，但
  為了做成毒品交易之生意以牟取差價利益，絕無可能表示自己
  身上沒有可供交易毒品之情形，顯然迥異。甚者，由洪振華所
  證附表一編號3 之過程中，被告還表示調不到貨等情，更可見
  ，被告客觀上並無積極必定要促成毒品交易之情況，有無營利
  之意圖，即值商榷。
再者，證人即洪振華之前配偶許鈺琪於本院結證稱：被告與洪
  振華均為亞太水泥廠之車輛司機，為同事關係。附表一編號1
  至3 所示之交易過程，事前均係洪振華與被告直接接洽談定，
  其等二人如何約定，伊並不清楚。每次都是洪振華與被告約妥
  後，就由洪振華指示伊聯絡被告見面時間，附表一編號1 是被
  告將毒品送過來洪振華任職之亞太水泥廠公司宿舍，附表一編
  號2 則是伊與洪振華過去被告住處附近拿。至於金錢可能是洪
  振華先給過被告。只有附表一編號3 那次，因洪振華在忙，叫
  伊代為出面向被告拿取。伊與被告電話聯繫約在石牌見面，被
  告本來說其朋友會拿過來，要伊直接跟那個朋友拿毒品，並將
  金錢交付。伊與洪振華不想直接向被告朋友拿，所以要求被告
  也一起過來等語（見本院卷第147 至151 頁審判筆錄）。當可
  知，被告與證人洪振華間之交易約定情形，證人許鈺琪並不清
  楚，是自無從由證人許鈺琪所證，即認被告與洪振華間之交易
  過程並非合資關係，或進一步推論被告有何營利之意圖。甚至
  ，由證人許鈺琪所證：如附表一編號3 所示交易，被告還直接
  聯繫第三人（可能為藥頭）與伊直接交付毒品、金錢，當更可
  見，被告於附表一編號3 之交易過程中，僅為一個受託聯繫代
  購毒品者之角色，否則倘係販賣毒品以求營利者，當會自己向
  藥頭取得毒品後，再作價交付買受人，豈有可能讓買受人直接
  與上游交涉，得知其向上游購買毒品之價格？顯違常理。
證人洪振華於偵查中結證稱：本來被告約伊說要合資，但伊現
  金沒有那麼多，且伊錢都交給被告，所以算是伊向被告購買，
  被告自己也要吸食，但被告出資多少我不知道等語（見偵1 卷
  第90至92頁筆錄）。且查，證人洪振華係於遭查獲當日隨即移
  送檢察官偵訊（此由偵1 卷第37頁警訊筆錄日期與見偵1 卷第
  90頁偵訊筆錄日期均相同即可知），顯無與被告勾串之機會。
  然由證人洪振華上開偵查供證內容即已透露，被告與證人洪振
  華間，確實有約定要合資購買毒品，且係因被告自己也有吸食
  ，所以兩人才想要一起合購。對照洪振華於本院具結所證（見
  上述2.所示），不謀而合，當屬可信。由此以觀，證人洪振
  華於偵查中所證與被告間之交易模式，當亦均為合資代購之情
  節，與審判中所證並無不同。公訴人雖以證人洪振華於偵查中
  同時證稱：算是伊向被告購買毒品等語，據以質疑合資之說。
  然查，由上開證人洪振華於審判中所證其與被告兩人間之約定
  之合資模式厥為：兩人會確定洪振華出資若干，將來分配毒品
  若干，然後洪振華會將合資款交付被告或由被告代墊合資款，
  被告再出面向藥頭購毒。之後再將毒品交付洪振華，洪振華或
  再將被告代墊價金當面交付被告。是由證人之立場而言，證人
  於過程中之對口單位僅有被告，因此在不了解法律上如何評價
  此一過程之情況下，當然也有可能認為此外觀與一般買賣交易
  一手交錢、一手交貨情形相同，而無法分辨此種約定，法律上
  可能為委託購買之關係。因此，於偵查中方才會自己對於此等
  交易過程，自行為法律上之評價，而供陳其毒品是向被告所購
  買。此觀之證人洪振華偵查中所證之上下文為：伊現金沒那麼
  多，且因伊（的）錢都是交給被告，所以「算是」伊向被告購
  買等記載自明。既曰「算是」，當益可見，洪振華偵查中此部
  分所供，僅為其對經歷之過程自行所為之法律判斷而已，尚與
  兩人之間實際上是否真為買賣關係無涉。因是，自無從僅以證
  人洪振華於偵查中此番論述，即據以認定被告有販賣營利之意
  圖，甚為明白。
證人吳世平於偵查中即結證稱：如附表一編號4 係伊跟被告前
  一天一起出錢買一克甲基安非他命毒品，但伊拿到毒品不到0.
  5 公克，伊覺得奇怪所以打電話問被告等語（見偵1 卷第96頁
  筆錄）。對照證人吳世平於本院具結所證（見上述二(四)2.所
  示），亦相吻合，當屬可信。由此以觀，證人吳世平於偵查中
  所證與被告間之交易模式，當亦與其於本院審判中所證，甚且
  與證人洪振華於審判中所證相同。雖被告吳世平於同次偵查中
  亦證稱：附表一編號5 是伊向被告買0.5 公克毒品，共2000元
  ，也有向被告反應重量不足等語（見偵1 卷第97頁筆錄）。然
  其與被告之交易模式既然亦為合資代購者，則當亦有可能如同
  證人洪振華一般，自行將與被告間合資代購關係解釋為買賣關
  係而為陳述。是自無從僅憑證人吳世平偵查中此等個人意見，
  逕認被告對證人吳世平交付毒品，收取款項，係本與營利之目
  的而為。
至於證人許鈺琪於偵查中雖結證稱：伊和洪振華是向被告購買
  毒品，不是合資云云（見偵1 卷第86頁筆錄）。然查，證人許
  鈺琪於同日警訊中，亦曾陳稱：毒品都是伊前夫洪振華去購買
  請伊吃的等語（見偵1 卷第49頁筆錄）。對照前述其於本院審
  理中結證所陳：毒品交易內容都是洪振華與被告談好，伊只是
  談妥後，替洪振華聯繫被告約見面地點而已等情。可見，證人
  許鈺琪並未實際參與與被告談定毒品價款、數量等條件之前階
  段交易行為，只是於洪振華談妥條件後，始受洪振華指示與被
  告約定地點見面收取毒品、交付金錢而已。則其是否能知悉洪
  振華與被告間究竟係基於單純買賣或合資代購關係而取得毒品
  ，至屬有疑。證人許鈺琪既未參與前階段磋商過程，而僅見及
  後階段分配毒品，交付合資款之情形，亦有憑此所見，因而誤
  以為被告係作價出售毒品，故而為上開偵查中陳述之可能。準
  此，自不能僅以未實際參與磋商之證人許鈺琪之上開偵查中證
  述，作為被告有販賣行為之依據，甚為顯然。
小結：綜上所述，本院由證人洪振華、吳世平、許鈺琪偵查、
  審判中之供述，全然無法形成被告有營利意圖之確實心證。反
  之，被告一再所辯：伊與證人洪振華、吳世平間，僅係合資關
  係，伊僅為受託代購毒品等語，並非全無可能。
3.由系爭監聽譯文，亦無從認定被告有營利之販賣行為。反之，
  部分之系爭監聽譯文，卻益使本院形成可能為合資代購之心證
  ：
公訴意旨所指被告涉嫌如附表一編號1 所示販賣犯行所根據之
  100 年4 月3 日上午1 時13分17秒之系爭監聽譯文載稱：「A
  （代表被告，下同）：等一等啦，4 點半一定會到那邊。B （
  代表許鈺琪）：阿華（按指洪振華）問你在哪裡？A ：我跟朋
  友借秤啦，你聽有嗎？B ：阿華說叫你盡量快一點。A ：好啦
  好啦。」等語（下稱系爭監聽譯文一）。證人許鈺琪於警訊、
  偵查，以迄本院審理時，對此通通訊監察譯文之含意均一致證
  稱：是因洪振華叫伊打電話給被告，催促他趕快拿毒品過來之
  意等語（見偵1 卷第48頁、第84頁筆錄，本院卷第148 頁筆錄
  ）。核與證人洪振華對此所證情節相符（見本院卷第141 頁筆
  錄）。足見，系爭監聽譯文一所指內容，僅能證明被告曾於附
  表一編號1 所示時間前，曾透過證人許鈺琪聯繫，與洪振華相
  約交付毒品而已，並無從窺知被告與洪振華間交付毒品之原因
  。而由前述證人洪振華之證述附表一編號1 之交易情形（見上
  述二(四)2.），當可知悉，系爭監聽譯文一內所稱之交付毒品
  原因，不過為被告與洪振華約定合資，由被告代購毒品回來後
  ，相約交付毒品之一個過程而已。因之，顯無從以系爭監聽譯
  文一，推論被告有販賣毒品行為。
公訴意旨所指被告涉嫌如附表一編號2 所示販賣犯行所根據之
  100 年5 月22日下午10時53分53秒之系爭監聽譯文（見偵1卷
  第72頁）載稱：「B （代表許鈺琪）：阿德喔（按指被告）。
  A ：怎樣？B ：那個阿安有跟阿華（按即洪振華）交代他的份
  叫阿華順便幫他拿回來。A ：隨便你們啊。B ：那我們等一下
  就過去。A ：好。」等語（下稱系爭監聽譯文二）。證人許鈺
  琪於本院審理時對系爭監聽譯文二之含意證稱：是洪振華叫伊
  這樣問被告的，洪振華說阿安也有付錢要拿毒品等語（見本院
  卷第149 頁筆錄）。證人洪振華對此則證稱：是一個朋友也想
  要施用，跟伊合拿，伊代墊款項，向被告合資去拿，結果後來
  阿安說不要了等語（見本院卷第142 頁反面筆錄）。足見，系
  爭監聽譯文二所指內容，充其量亦僅為被告與洪振華連同「阿
  安」部分一起約定合資代購毒品後，洪振華要連同「阿安」合
  資部分一起代「阿安」向被告取回而已。要之，無從由系爭監
  聽譯文一，推論被告有何營利販賣毒品行為。甚者，由系爭監
  聽譯文二中所載：「阿安的份」如何如何，反可推論，被告與
  洪振華，甚至所謂「阿安」間，確實有合資購買之約定，否則
  何以會有所謂「阿安」的份數存在？蓋此等用語，在民間一般
  都是在有合夥或合股為前提之交易行為中才會出現，彰彰明甚
  。更有甚者，系爭監聽譯文二之前3 日之100 年5 月19日上午
  11 時13 分27秒之譯文（下稱系爭監聽譯文二之一）載稱：「
  A ：我跟你講，明天我們一樣拿4 個，我們一次拿起來，不要
  再這樣跑來跑去，我快要嚇死。B （代表洪振華）：什麼東西
  啦，我不知道啦，我晚一點再跟你說啦。A ：反正我也要招阿
  安一起拿，要就大家明天一起拿一拿，到時我又出事情。B ：
  好啦，我晚一點再跟你說啦，你要招阿安喔。A ：就我們3 個
  啊。B ：好啦，我晚一點再跟你說啦。」等語。由系爭監聽譯
  文二之一所載「一起拿起來」、又曰：「大家一起拿一拿」，
  更可明確見及，被告於附表一編號2 所示日期前幾天，確係在
  邀約洪振華、「阿安」合資一同去向他人購買毒品，毫無疑義
  。由此更可佐證，證人洪振華前開就附表一編號2 之交易，係
  與被告間，僅係約定合資、合購毒品之證述內容，當與事實相
  符，而屬信而有徵。
公訴意旨所指被告涉嫌如附表一編號3 所示販賣犯行所根據之
  系爭監聽譯文有三：
  (1)100 年6 月9 日下午6 時16分57秒之系爭監聽譯文（見偵1
    卷第74至75頁）載稱：「B （代表洪振華）：德哥（按指被
    告），怎樣？A ：我來跑兩處，兩處都沒有東西了。B ：重
    點勒？A ：重點是要等。B ：大約要何時啊？A ：我不知，
    我等我朋友拿東西回來，我真的叫朋友開車來載我了。B ：
    你現在要去用就對了。A ：你等我拿到的時候，我就打電話
    給你了。你那邊還有半個的錢嘛，我會拿一個給你啦。B ：
    什麼半個的錢拿一個給我，我聽不懂意思。A ：你那邊是不
    是還有半個的錢？B ：意思是我再墊2000就對了？A ：你是
    不是有2000塊？B ：還有2000在你那邊，你要拿半個給我啊
    。A ：我知啊，你不是說你要拿一個？B ：對啊，我有一條
    帳回來了。A ：我不是跟你講你那邊不是還有2000塊？B ：
    對啊。A ：我拿一個給你，你拿2000塊給我就好了。你聽有
    我意思嗎？B ：你一個若是來，我拿2000塊給你。A ：對，
    我想跟你講的就是這樣。」等語（下稱系爭監聽譯文三）。
  (2)100 年6 月10日上午12時59分32秒之系爭監聽譯文（見偵1
    卷第75頁）所載：「A ：阿華（按指洪振華）呢？叫他聽。
    B1（代表許鈺琪）：他在睡覺啦。A ：你叫他聽啦，他說要
    拿東西，我現在要拿過去給他啦。B1：好啊、好啊，過來啦
    。A ：你叫他聽一下你聽無。B2（代表洪振華）：怎麼啦？
    A ：我跟你講，我是不是還欠你2000，我意思是改天再拿給
    你，我真的借沒有啦我改天我再拿給你，你要拿半個，我現
    在跟朋友拿過去給你，改天我會還你你放心啦，我不會給你
    跑這個啦。B2：你怎麼常常在變來變去？A ：這樣你還聽無
    ，我真的跟人家借，人家借算叫我明天還他，我也沒有能力
    還人家啦，你聽有嗎？不是我阿德不還你，真的我阿德也有
    困難在，你的錢我會拿給你，你放心。B2：我知啦。好啦好
    啦。A ：你要半個，我跟我朋友講叫他撥半個給你。」等語
    （下稱系爭監聽譯文三之一）。
  (3)100 年6 月10日上午2 時8 分18秒之系爭監聽譯文載稱：「
    B （代表許鈺琪）：我們已經快到石牌路了。A ：我朋友也
    快要到石牌路了，你錢拿給他就好了，他會拿東西給你。B
    ：你沒來喔？A ：不用啦，我朋友拿給你就好了。B ：這樣
    我不要。A ：好好好，我跟他上車。B ：你快一點啦。」等
    語（下稱系爭監聽譯文三之二）。
由系爭監聽譯文三、三之一、三之二可清楚窺見，被告與洪振
  華相約拿取毒品時，其身上根本沒有毒品，甚至還跑腿了兩個
  以上處所，替洪振華調取毒品。顯與一般藉此營利之販賣毒品
  者，隨時可輕易取得毒品，以供交易之情形，大相逕庭。甚且
  ，被告代為尋找朋友調取毒品（應該就是上游藥頭）後，甚至
  無任何販入毒品轉交或轉售洪振華之行為，就直接代洪振華約
  毒品提供者到石牌路，由洪振華或其委託拿取毒品之許鈺琪直
  接與該朋友交易，自己根本沒打算經手毒品、金錢（只是洪振
  華之受託人許鈺琪不願意，所以才陪同到達現場）。此節亦與
  前開證人許鈺琪所證情節相符（見前述二(四)2.所示）。由此
  可知，被告至多僅係代洪振華到處接洽，尋找可提出甲基安非
  他命予洪振華之人而已。由是以觀，被告於附表一編號3 交易
  過程中，不但不是販賣毒品營利之出賣人，甚且連合資代購轉
  交毒品之受託人都稱不上，至多僅係一個向買方報告締約機會
  之居間人而已。要之，系爭監聽譯文三、三之一、三之二未但
  不能證明被告有營利之販賣行為，甚而僅能證明被告有向洪振
  華報告締約機會，並代洪振華與毒品提供者相約見面交易之居
  間行為而已。
公訴意旨所指被告涉嫌如附表一編號4 所示販賣犯行所根據之
  100 年3 月21日上午8 時24分34秒之系爭監聽譯文（見偵1 卷
  第58頁）載稱：「B （代表吳世平）：喂，你在上班嗎？A （
  代表被告）：有啊。B ：昨天那個你有確定有半個？A ：有啦
  ，我兩個把它揉成一半哩，我會騙你嗎？要怎麼弄，我弄給你
  沒差。B ：免啦、免啦。都不能讓人家問一下喔。」等語（下
  稱系爭監聽譯文四）。然由系爭監聽譯文四所示內容觀之，亦
  僅能推知，被告於前一日（即附表一編號4 所示日期）曾經有
  交付吳世平一包甲基安非他命，只是吳世平認為重量與其認為
  應有之重量不同，而有所抱怨而已。對於被告交付甲基安非他
  命之原因，並未有任何表示或著墨，已無從憑此認定被告於附
  表一編號4 所示日時交付毒品予吳世平，即係本於營利之意圖
  而販賣。而由證人吳世平前開偵查、本院審理時對附表一編號
  4 部分有關之證述（二(四)2.所示），當可知，系爭監聽譯
  文四之內容，不過僅為被告與吳世平合資並代購毒品分配後，
  毒品數量不足合購約定應分配予吳世平之數量而已。甚而，由
  系爭監聽譯文四中，被告有所謂「兩個揉成一半」之語，對照
  證人吳世平之證述及被告歷來所述：其等二人都是各出一半價
  金合購1 克甲基安非他命等情，當益更灼然。正因為兩個人都
  各出一半金錢，所以被告才會於吳世平抱怨分配毒品數量不足
  時，脫口抗辯說是將所購入之毒品分成一半交付。再者，由被
  告於證人吳世平抱怨數量不足時，最後仍表示「你要怎麼弄我
  弄給你啦」等語，表示可以補甲基安非他命給證人吳世平，毫
  不計較等情，亦可窺見，被告與吳世平間應係基於同事情誼合
  購毒品，而非基於營利意圖而為販賣交易甚明。蓋倘係被告係
  為營利而販出毒品予證人吳世平，豈有可能於銀貨兩訖後，僅
  憑證人吳世平片面空口抱怨之詞，隨即同意再另行交付甲基安
  非他命以補不足？
公訴意旨所指被告涉嫌如附表一編號5 所示販賣犯行所根據之
  100 年4 月3 日上午8 時55分18秒之系爭監聽譯文（見偵1 卷
  第61頁）載稱：「A ：你今天有工作嗎？B （代表吳世平）：
  有啊。A ：今天還有跑車？B ：有啊。A ：我是想說我拿一個
  給你，不過你5 號之前要給我，你有沒有辦法？因為我初五要
  墊錢下去，我想說給自己人不要給別人，看你啦，你要是有辦
  法，我就拿給你啊。B ：你一個要算我多少？A ：我一樣跟你
  算4 張而已啦。B ：今天初二嘛。A ：是啊，看你啊。B ：一
  半我比較有把握。最少可以拿一半給你。A ：好啊，不然你就
  拿一半去啊，看你啦，你如果要一半，我就拿一半給你，不過
  你初五之前一定要給我喔。B ：好啊。」等語（下稱系爭監聽
  譯文五）。及100 年4 月3 日下午9 時37分44秒之系爭譯文載
  稱（見偵1 卷第61頁）：「B （代表吳世平）：你確定你剛才
  拿給我那包有0.4 ？A ：有啊，不夠嗎？B ：是啊。A ：幹你
  娘機八，我現秤的還不夠。B ：看有沒有3 個，我沒有騙你。
  A ：什麼3 個？B ：這裡有0.3 嗎？我看連0.3 都不夠。A ：
  哪有可能，那不就他的秤壞掉了。B ：你是連袋子的重量一起
  秤嗎？A ：沒有啦，我去他那邊弄的，我怎麼不知道。沒關係
  啦，你如果不夠，我再補你啦。看你現在要來拿還是怎樣？B
  ：肖ㄟ，你現在不是還在玩？A ：我玩得快抓狂了。B ：不夠
  0.3 ，我沒有騙你，因為我用袋子這樣裝起來一看就知道了，
  我不吵你，你繼續玩。A ：沒關係啦，看怎樣你再打給我啦。
  」等語（下稱系爭監聽譯文五之一）。由系爭監聽譯文五之一
  觀之，被告有所謂「我去他那邊弄的」之語，當可知，被告交
  付之毒品，確有可能是與證人吳世平於系爭監聽譯文五談妥後
  ，方才向第三人購入。如此，益加佐證被告客觀之交易模式與
  首揭受託代購者相似，而與一般販賣者不同。再者，由系爭監
  聽譯文五中，被告表示可讓吳世平延後給付款項，亦與證人吳
  世平前開於本院結證所述：附表一編號5 當次交易，伊因為還
  沒領薪水，所以身上沒錢，被告就讓伊積欠等語相符。顯見，
  被告與吳世平之間之互通毒品有無，當係基於特殊同事情誼關
  係而為，否則，若為營利而販賣，豈有可能任令此種違禁物之
  交易，拖欠價金者？準此，系爭監聽譯文五、五之一不但無從
  令本院產生營利販賣之心證，反而更加強佐證證人吳世平、被
  告所述：兩人間為合資代購關係等語之可信，而不待言。
小結：綜上所述，本院由系爭監聽譯文內容，亦無法形成被告
  有營利意圖之確實心證。反之，更加確信被告與證人洪振華、
  吳世平間，僅係合資關係，被告僅為受託代購毒品，應甚明確
  。
4.證人洪振華、許鈺琪、吳世平於警訊所為之供述（下稱系爭警
  訊供述），並無證據能力。即便認為有證據能力，其所供情節
  亦無其他補強證據可佐，無從憑此認定被告有販賣毒品犯行：
按刑事訴訟法第159 條之2 規定：被告以外之人於檢察事務官
  、司法警察官或司法警察調查中所為之陳述，與審判中不符時
  ，其先前之陳述具有較可信之特別情況，且為證明犯罪事實存
  否所必要者，得為證據。其所謂「具有較可信之特別情況」（
  即學理上所稱之「特信性」），係指其陳述係在特別可信為真
  實之情況下所為者而言。例如被告以外之人出於自然之發言、
  臨終前之陳述，或違反自己利益之陳述等特別情形均屬之。蓋
  被告以外之人在類此特別情況下所為之陳述，就通常而言，其
  虛偽之可能性偏低，可信之程度較高，若該項陳述為證明犯罪
  事實存否所必要，依上規定，自得構成傳聞法則之例外，而承
  認其證據能力。上開規定所指「具有較可信之特別情況」，係
  屬傳聞證據例外取得證據能力之特別要件，與一般供述證據必
  須具備任意性之證據能力要件有別，二者不可混為一談。故被
  告以外之人於檢察事務官、司法警察官或司法警察調查中所為
  與審判中不符之陳述，縱係出於自由意思，然仍必須具備「具
  有較為可信之特別情況」及「證明犯罪事實存否所必要」之要
  件，始能採為證據。不能僅以被告以外之人在檢察事務官、司
  法警察官或司法警察調查中所為與審判中不符之陳述係出於其
  自由意思，即謂具有特別可信之情況，而採為犯罪之證據申言
  之，被告以外之人於檢察事務官、司法警察（官）調查時所為
  之陳述，屬傳聞證據，依刑事訴訟法第159 條規定，本無證據
  能力，必具備「可信性」及「必要性」二要件，始例外得適用
  同法第159 條之2 規定，認有證據能力，而得採為證據。而所
  稱「具有較可信之特別情況」係屬於證據能力之要件，法院應
  比較其前後陳述時之外在環境及情況，有足以取代審判中經反
  對詰問之可信性保證者而言。倘採用先前不一致陳述為判決基
  礎時，並應敘明其理由。（最高法院94年度台上字第5490號、
  95年度台上字第4414號、96年度台上字第4365號判決參照）。
  且此例外情形，自應有嚴格之證明，始符合上開規定（最高法
  院93年度台上字第2645號判決參照）。
經查，被告及辯護人於本院審理時，已就系爭警訊供述之證據
  能力，爭執其為被告以外之人於審判外之陳述，而否定其證據
  能力。而系爭警訊供述中，證人所為向被告獨資購買甲基安非
  他命之陳述，乍看似均與其等於本院審判中具結所為證述不符
  。然如前所述，證人洪振華、吳世平雖與被告合資購買毒品，
  但因合資購買之約定發生在先前階段，其後階段客觀上之事實
  歷程，其等接洽之窗口均為被告，包括由被告分受毒品、向被
  告交付款項等，因此有忽略前階段約定過程，直接誤認此後階
  段行為即為法律上之買賣行為而為供述之情形（參見前述二(四)
  2.所示）。而證人洪振華、許鈺琪、吳世平於警訊時，
  均係因自身施用毒品案件遭拘提逮捕到案，一時間能否明確定
  性其整個交易過程之性質，甚而注意詳述包括前階段之約定內
  容經過，甚有可疑。是由系爭警訊供述之外部作成情況觀察，
  得否認為具有特別可信之特別情況，自堪疑慮。公訴人對此並
  未進一步舉證證明，系爭警訊供述作成之外部情況，有何特別
  可信之情，衡諸前開說明，本院自無從採為對被告不利之證據
  。（實則，在證人洪振華、許鈺琪、吳世平有誤認其與被告交
  易性質之情況下，其等於警訊所為之供述，不無評價為：僅係
  針對合資代購之後階段分受毒品、交付合資款之經過情形所為
  徒憑己意之法律論斷而已。就此意義之下，甚至是否與其等於
  審判中所為證述有所不符，亦屬未必。倘認系爭警訊供述與審
  判中並無不符之情形，則本院既已採取其等於審判中之供述而
  作前開論述認定，自無再採取系爭警訊供述而為重複之論斷，
  要屬當然）。
另按施用毒品者，其所稱向某人購買之供述，須補強證據以擔
  保其供述之真實性。良以施用毒品者其供述之憑信性本不及於
  一般人，況施用毒品者其供出來源，因而破獲者，法律復規定
  得減輕其刑，其有為偵查機關誘導、或為邀輕典而為不實之陳
  述之可能，其供述之真實性自有合理之懷疑。是本院一貫之見
  解，認施用毒品者關於其向某人購買毒品之供述，必須補強證
  據佐證，以擔保其供述之真實性，俾貫澈刑事訴訟無罪推定及
  嚴格證明之基本原則。又關於毒品施用者其所稱向某人購買毒
  品之供述，必須補強證據佐證，係指毒品購買者之供述縱使並
  無瑕疵，仍須補強證據佐證而言，以擔保其供述之真實性。該
  所謂補強證據，必須與施用毒品者關於相關毒品交易之供述，
  具有相當程度之關聯性，且足使一般人對於施用毒品者之供述
  無合理之懷疑存在，而得確信其為真實，始足當之（最高法院
  96年度台上字第1029號判決參照）。查本案公訴意旨憑以指訴
  被告涉嫌販賣罪之卷內其他證據，經本院審酌評價後，已論斷
  無從證明被告有營利意圖，僅能證明被告與證人洪振華、吳世
  平合資代購，已詳述如上。是縱認系爭警訊供述有證據能力，
  然除此之外，卷內已無其他補強證據，足以佐證系爭警訊供述
  內容屬實，由證明力層次而論，自亦無從單憑系爭警訊供述而
  為被告不利之論斷，併予指明。
5.綜上所述，卷內證據資料無法證明被告有營利意圖而販賣甲基
  安非他命之行為，僅能證明被告與證人洪振華、吳世平間係先
  約定各自出資若干，將來得分配若干數量毒品後，由被告向證
  人洪振華、吳世平收取出資款或代墊出資款出面向第三人購入
  甲基安非他命毒品。然後再依照先前合資約定分配甲基安非他
  命毒品，或同時收取代墊款項而已。是觀諸上述二1.之說明，
  被告所為自難認為屬營利販賣毒品之行為。
三按非基於營利之意圖，而以原價或低於原價有償轉讓毒品予他
  人，僅得以轉讓罪論處；若無營利之意圖，僅基於幫助施用毒
  品者取得供施用毒品之目的，而出面代購，或共同合資購買並
  分攤價金及分受毒品，固屬應否成立施用毒品罪或其幫助犯之
  範疇（最高法院97年度台上字第3148號、96年度台上字第51
  39 號 、95年度台上6888號判決意旨可資參照）。惟按刑法上
  之幫助犯，以正犯已經犯罪為構成要件，故幫助犯無獨立性，
  如無他人犯罪行為之存在，幫助犯即無由成立。本案被告雖於
  附表一各編號所示時間，與證人洪振華、吳世平間約定合資並
  代各該證人購買甲基安非他命毒品，且與各該證人分攤價金及
  分受毒品，是揆之前揭判決意旨，固可認被告主觀上亦僅係基
  於幫助各該證人施用毒品之犯意而為本件收取款項交付毒品行
  為。然查，證人洪振華、許鈺琪（此亦屬被告幫助犯意所及之
  人）、吳世平於附表一各編號所示時間之後5 日內（尿液可檢
  驗出毒品之時期），並未因施用附表一各編號所示被告交付之
  毒品而經查獲有施用第二級毒品甲基安非他命之犯行，亦無為
  警盤查臨檢或持搜索票搜索扣得毒品，而經採尿送驗檢驗結果
  呈陽性反應等，而足資證明其於附表一各編號時間收受被告交
  付甲基安非他命毒品後，確有持以施用之事證。是自難僅憑其
  於偵、審中自陳其有施用附表一各編號被告交付之甲基安非他
  命之證詞，遽認定證人洪振華、許鈺琪、吳世平於附表一各編
  號所示時日有施用被告交付之甲基安非他命毒品犯行。本件既
  無從認定證人洪振華、許鈺琪、吳世平於附表一各編號所示被
  告交付毒品後，有施用被告交付之第二級毒品之正犯犯行，則
  被告幫助施用犯行亦無由逕行認定，附此敘明。
四綜上二、三所述，公訴人所舉認定被告涉販販賣第二級毒品罪
  之證人洪振華、許鈺琪、吳世平於警訊及偵、審中所為之證述
  及系爭監聽譯文，均無從認定被告有營利意圖，反之，卻能認
  定被告有與證人洪振華、許鈺琪、吳世平合資購毒之可能。本
  院復查無積極證據足資證明被告在起訴範圍內，另有何販賣或
  幫助他人施用第一級毒品海洛因犯行，因認公訴人所指被告此
  部分犯行均仍有合理懷疑。公訴人之舉證，既不能使本院就被
  告販賣、幫助施用犯行產生確切不移之心證，自應就被告被訴
  於附表一各編號時間、地點，有販賣第二級毒品甲基安非他命
  犯行部分，另為無罪之諭知。
五據上論斷，應依刑事訴訟法第299 條第1 項前段、第301 條第
  1 項，毒品危害防制條例第10條第1 項、第2 項、第18條第1
  項前段，刑法第11條、第55條、第47條、第38條第1 項第2 款
  ，判決如主文。
本案經檢察官朱學瑛到庭執行職務。
中    華    民    國   100    年    11    月    29    日
                  刑事第七庭審判長法  官  陳彥宏
                                  法  官  簡志龍
                                  法  官  王沛雷
以上正本證明與原本無異。
如不服本判決應於收受送達後10日內向本院提出上訴書狀，並應
敘述具體理由。其未敘述上訴理由者，應於上訴期間屆滿後20日
內向本院補提理由書( 均須按他造當事人之人數附繕本) 「切勿
逕送上級法院」。
                                  書記官  林志忠
中    華    民    國   100    年    11    月    29    日
附表一：
 ┌─┬─────┬───┬────┬───────┬───────────┬───────┐
 │編│起訴書事實│買受人│時間    │地點          │聯絡方式              │收取金額/ 交付│
 │  │欄編號    │      │        │              │                      │              │
 ├─┼─────┼───┼────┼───────┼───────────┼───────┤
 │1 │二（一）  │洪振華│100 年4 │臺北市北投區大│李進德以其所有門號0972│2000元/0.5公克│
 │  │1.        │許鈺琪│月3 日凌│度路29號2 樓「│722766號行動電話與許鈺│              │
 │  │          │      │晨4 時至│亞太水泥廠」  │琪持用門號0000000000號│              │
 │  │          │      │5時     │              │行動電話聯繫。        │              │
 ├─┼─────┼───┼────┼───────┼───────────┼───────┤
 │2 │二（一）  │洪振華│100 年5 │臺北市士林區延│李進德持用門號00000000│4000元/1公克  │
 │  │2.        │許鈺琪│月22日下│平北路7 段107 │66號行動電話與許鈺琪持│              │
 │  │          │      │午10時12│巷巷口        │用門號0000000000號行動│              │
 │  │          │      │分      │              │電話聯繫。            │              │
 ├─┼─────┼───┼────┼───────┼───────────┼───────┤
 │3 │二（一）  │洪振華│100 年6 │於臺北市北投區│李進德持用門號00000000│2000元/0.5公克│
 │  │3.        │許鈺琪│月10日凌│石牌路上摩斯漢│66號行動電話與許鈺琪持│              │
 │  │          │      │晨0 時59│堡店前        │用門號0000000000號行動│              │
 │  │          │      │分許    │              │電話聯繫。            │              │
 ├─┼─────┼───┼────┼───────┼───────────┼───────┤
 │4 │二（二）  │吳世平│100 年3 │臺北市士林區延│吳世平持用門號00000000│2000元/0.5公克│
 │  │1.        │      │月20日某│平北路7 段107 │89號行動電話與李進德持│              │
 │  │          │      │時      │巷28弄10號李進│用門號0000000000行動電│              │
 │  │          │      │        │德住處附近    │話聯繫                │              │
 ├─┼─────┼───┼────┼───────┼───────────┼───────┤
 │5 │二（二）  │吳世平│100 年4 │同上          │吳世平持用門號00000000│2000元/0.5公克│
 │  │2.        │      │月3 日某│              │89號行動電話與李進德持│              │
 │  │          │      │時      │              │用門號0000000000行動電│              │
 │  │          │      │        │              │話聯繫。              │              │
 └─┴─────┴───┴────┴───────┴───────────┴───────┘
附表二：扣案毒品
┌──┬───────┬─────────────┬───┐
│編號│品名          │數量/重量                 │所有人│
│    │              │                          │      │
├──┼───────┼─────────────┼───┤
│1   │安非他命      │壹包（驗餘淨重零點零捌貳│李進德│
│    │              │公克）                    │      │
└──┴───────┴─────────────┴───┘
附表三：其他扣案物
┌───┬───────────┬─────┬────┐
│編號  │品名                  │數量/重量 │所有人/ │
├───┼───────────┼─────┼────┤
│1     │安非他命吸食器        │壹組      │李進德  │
│      │                      │          │        │
│      │                      │          │        │
│      │                      │          │        │
├───┼───────────┼─────┼────┤
│2     │分裝夾鍊袋            │陸只      │李進德  │
│      │                      │          │        │
│      │                      │          │        │
│      │                      │          │        │
├───┼───────────┼─────┼────┤
│3     │SONY ERICSSON 行動電話│壹支      │李進德  │
│      │（含門號0000000000SIM │          │        │
│      │卡1 張）              │          │        │
│      │                      │          │        │
└───┴───────────┴─────┴────┘